【裁判字號】    98,易,1567
【裁判日期】    990311
【裁判案由】    竊盜
【裁判全文】
臺灣高雄地方法院刑事判決              98年度易字第1567號
公  訴  人  臺灣高雄地方法院檢察署檢察官
被      告  乙○○
上列被告因竊盜案件，經檢察官提起公訴（98年度偵字第6245號
、98年度偵字第30005號），本院判決如下：
    主  文
乙○○無罪。
    理  由
一、公訴意旨略以：被告乙○○與共犯戊○○及丙○○（以上2
    人另經檢察官偵辦中）共同意圖為自己不法之所有，基於竊
    盜之犯意聯絡，於民國98年2 月17日凌晨4 時50分許，共同
    至高雄縣鳳山市○○路與力行路口後方圍牆處，由被告擔任
    把風工作，而共犯戊○○、丙○○則進入由不知名之人所竊
    取車牌號碼分別為YL-1291 號及ZB-7408 號之自小客車（各
    為甲○○及丁○○所有，分別於98年2 月16日晚間10時、11
    時許，各停放於高雄縣鳥松鄉○○○街71號對面及高雄市○○區○○街內空地遭竊）內，竊取該2 車內之音響2 具，旋
    為警當場查獲。因認被告涉犯刑法第321 條第1 項第4 款之
    結夥3 人竊盜罪嫌等語。
二、證據能力部分：
    按被告以外之人於審判外之言詞或書面陳述，除法律有規定
    者外，不得作為證據。又被告以外之人於審判外之陳述，雖
    不符前4 條之規定，而經當事人於審判程序同意作為證據，
    法院審酌該言詞陳述或書面陳述作成時之情況，認為適當者
    ，亦得為證據，刑事訴訟法第159 條第1 項、第159 條之5
    第1 項分別定有明文。查本案認定事實所引用之卷證資料，
    除原已符同法第159 條之1 至第159 條之4 規定、及法律另
    有規定等傳聞法則例外規定，而得作為證據外，其餘卷證資
    料，並無證據證明係公務員違背法定程序所取得，檢察官及
    被告於審判程序中復均同意作為認定本件犯罪事實之證據，
    且本院審酌前揭陳述作成時之情況，並無違法取證之瑕疵，
    亦認以之作為證據為適當，是本件有關被告以外之人於審判
    外之言詞或書面陳述等供述證據，依前揭法條意旨，自均得
    為證據。
三、按犯罪事實應依證據認定之，無證據不得認定犯罪事實；不
    能證明被告犯罪者，應諭知無罪之判決，刑事訴訟法第154
    條第2 項、第301 條第1 項前段分別定有明文。復檢察官對
    於起訴之犯罪事實，倘其所提出之證據，不足為被告有罪之
    積極證明，或其指出之證明方法，無從說服法院以形成被告
    有罪之心證，基於無罪推定之原則，自應為被告無罪判決之
    諭知（最高法院92年度臺上字第128 號判例意旨參照）。再
    按竊盜搬運贓物，為竊盜罪之當然結果，在論處被告以竊盜
    罪外，不能再依贓物罪論科（最高法院24年上字第3283號判
    例意旨參照），是竊盜後處分、使用贓物之行為，顯係不罰
    之後行為自明。末按法院不得就未經起訴之犯罪審判，刑事
    訴訟法第268 條亦定有明文，則檢察官苟僅就被告不罰後行
    為起訴，而未就其可罰前行為予以起訴者，法院自不得逕予
    審究被告可罰前行為。
四、公訴意旨認被告涉有上揭加重竊盜罪嫌，無非係以被告之自
    白、共犯戊○○、丙○○警詢之供述、告訴人丁○○警詢之
    指訴、被害人甲○○警詢之證述及查獲現場照片6 張等為主
    要論斷之依據。訊據被告固坦認於前揭時、地，共犯戊○○
    、丙○○竊取前揭2 台車輛音響時，擔任把風工作等語，惟
    查：
（一）被告與真實姓名年籍不詳之人於98年2 月16日晚間10時至
      12時許間之某時，各在高雄縣鳥松鄉○○○街71號對面及
      高雄市○○區○○街內空地，分別竊取被害人甲○○之車
      牌號碼YL-1291 號自小客車及告訴人丁○○之車牌號碼ZB
      -7408號自小客車之事實：
    1.業據被告於本院審理時自陳：其和另1 人雙載去偷前揭2
      台車輛，先偷1 台，停在高旗那邊，再去偷下一台，車子
      是分別偷的等語（見本院卷第47頁），核與共犯丙○○於
      本院審理時結證稱：被告之前有說過那2 台車是他偷的，
      而98年2 月16日晚上12點多，在高雄縣鳳山市陸軍官校附
      近，其看到被告及另外一不認識的人各開1 部車，這2 台
      車就是本件的失竊車輛，之後他們說要去林園找其他車，
      其跟共犯戊○○覺得太遠不跟後，於凌晨4 時許，被告打
      電話給共犯戊○○說這2 台車要丟棄了，看其與共犯戊○○要不要零件，其跟共犯戊○○才又去高雄縣鳳山市○○
      地○道附近會合後，由被告帶去警察查獲地點等語相符（
      見本院卷第34、36、37頁），足見被害人甲○○、告訴人
      丁○○前揭車輛於96年2 月16日晚間12時許，已為被告及
      另真實姓名年籍不詳之人竊取。
    2.而被害人甲○○亦於警詢時陳稱：其於98年2 月16日晚間
      10時許，將車牌號碼YL-1291 號自小客車停放在高雄縣鳥
      松鄉○○○街71號對面等語（見警卷第27頁）、告訴人丁○○於警詢時證稱：其於98年2 月16日晚間11時許，將車
      牌號碼ZB-7408 號自小客車停放在高雄市○○區○○街內
      空地等語（見本院卷第19頁），足認被害人甲○○、告訴
      人丁○○前揭車輛分別於98年2 月16日晚間10時、11時許
      後遭竊。
    3.衡情竊取、遷移車輛，須花費時間、勞力，而竊取車輛用
      意即為取得其財產價值，是短時間內不會輕易交付他人利
      用，則互核共犯丙○○及被害人甲○○、告訴人丁○○前
      揭證述，可見前揭2 台車輛遭竊後1 至2 小時短時間內，
      即由被告及另真實姓名不詳之人駕駛各該車輛行駛；又本
      件於98年2 月17日凌晨4 時50分許，旋在前揭置放失竊車
      輛地點，查獲被告及共犯戊○○、丙○○等人一節，有高
      雄縣政府警察局鳳山分局扣押筆錄影本1 份在卷可稽（見
      警卷第28至29頁），足見前揭2 台車遭竊後之98年2 月16
      日晚間12時許迄至同年月17日4 時50分許止，近6 、7 個
      小時短時間內，均為被告實力所管理支配中；再者，被告
      事後亦自承竊取前揭2 台車輛，已如前述。此外，並有查
      獲現場照片影本6 張在卷可憑（見警卷第29頁反面至第30
      頁反面）。再衡情酌理，共犯丙○○與被告間，無怨懟仇
      隙存在，業據被告自承在卷（見本院卷第45頁），應無甘
      冒偽證刑責以誣攀被告之理，且其前揭證述，核與被告前
      揭自白相符，亦據被害人甲○○、告訴人丁○○證述在卷
      ，並有前揭客觀事證相佐，實屬信而有徵，自堪採信。綜
      上各節以觀，顯見被告與真實姓名不詳之人，確於98年2
      月16日10時至12時間，在各該被害人甲○○、告訴人丁○○停放車輛之前揭地點，竊取前揭2 台車輛無訛。
（二）從而，本件被告事後邀集共犯戊○○、丙○○拔取前揭失
      竊車輛車內音響之舉，顯係竊盜後處分贓物之不罰後行為
      ，並無另依刑法第321 條第1 項第4 款論以結夥3 人竊盜
      罪之餘地。又被告雖於前揭時、地，與真實姓名年籍不詳
      之人共同竊取前揭2 台車輛，而有竊盜犯行，然此未經檢
      察官提起公訴，揆諸前揭規定與判例意旨，本院自不得就
      被告此部分犯行予以審判，依法自應為無罪判決之諭知，
      並再依職權告發被告前揭竊盜車輛犯行，而由檢察官另為
      適法之處理。
據上論斷，應依刑事訴訟法第301條第1項，判決如主文。
本案經檢察官己○○到庭執行職務。
中    華    民    國    99    年    3     月    11    日
                  刑事第九庭    審判長法  官   鄭詠仁
                                      法  官   黃沛文
                                      法  官   謝枚霏
以上正本證明與原本無異。
如不服本判決應於收受送達後10日內向本院提出上訴書狀，並應
敘述具體理由；如未敘述上訴理由者，應於上訴期間屆滿後20日
內向本院補提理由書（均須按他造當事人之人數附繕本）「切勿
逕送上級法院」。
中    華    民    國    99    年    3     月    11    日
                                      書記官   楊馥如

司法院資訊處製作；財團法人民間司法改革基金會備份。
